臺灣高雄地方法院刑事判決　　　　　　　96年度訴字第3795號
公　訴　人　臺灣高雄地方法院檢察署檢察官
被　　　告　甲○○
上列被告因毒品危害防制條例案件，經檢察官提起公訴（96年度
毒偵字第6105號），被告於本院準備程序中為有罪陳述，經合議
庭裁定由受命法官依簡式審判程序獨任審理，本院判決如下：
    主  文
甲○○施用第一級毒品，累犯，處有期徒刑柒月。
    事  實
一、甲○○前於民國94年間，因施用毒品案件，經本院以94年度
    毒聲字第426 號裁定送觀察、勒戒後，認無繼續施用毒品之
    傾向，於94年3 月18日執行完畢釋放出所，並由臺灣高雄地
    方法院檢察署檢察官以94年度毒偵字第1383號不起訴處分確
    定在案。嗣又94年12月間施用第一級毒品海洛因，經本院於
    以95年度訴字第2376號判決處有期徒刑6 月確定，甫於96年
    3 月27日縮刑期滿執行完畢。詎甲○○仍不知戒毒，復基於
    施用第一級毒品海洛因之犯意，於96年6 月15日在其位在高
    雄市三民區德西里13鄰鎮安巷6 號之住處，以針筒注射之方
    式，施用第一級毒品海洛因1 次。嗣於同年6 月16日下午3
    時許，經警在高雄市○○區○○路與中都街口，得其同意採
    尿送驗結果，尿液代謝物呈現嗎啡陽性反應，而查獲上情。
二、案經高雄市政府警察局三民第一分局移請臺灣高雄地方法院
    檢察署檢察官偵查起訴。
    理  由
壹、程序方面：
    按本件被告甲○○所犯係死刑、無期徒刑、最輕本刑為3 年
    以上有期徒刑以外之罪，其於準備程序就被訴事實為有罪之
    陳述，經本院告知簡式審判程序之旨，並聽取其與檢察官之
    意見後，本院認無不得或不宜改依簡式審判程序進行之情事
    ，依刑事訴訟法第273 條之1 第1 項規定，裁定進行簡式審
    判程序。又本件卷內之物證、書證等證據，依同法第273 條
    之2 規定，不受第159 條第1 項關於傳聞法則規定之限制，
    依法均有證據能力，合先敘明。
貳、實體方面：
一、訊據被告甲○○對於上揭犯罪事實於本院審理時坦承不諱，
    且為警將被告之尿液送驗結果，係呈嗎啡陽性反應，此有高
    雄市立凱旋醫院96年7 月2 日濫用藥物尿液檢驗報告1 份附
    卷可稽，足認被告上開自白確與事實相符，洵堪採為論罪科
    刑之依據。又被告前於94年間，因施用毒品案件，經本院以
    94年度毒聲字第426 號裁定送觀察、勒戒後，認無繼續施用
    毒品之傾向，於94年3 月18日執行完畢釋放出所，並由臺灣
    高雄地方法院檢察署檢察官以94年度毒偵字第1383號不起訴
    處分確定在案等情，有本院院內索引卡紀錄表報表、臺灣高
    等法院被告前案紀錄表、被告刑案資料查註紀錄表各1 份在
    卷可稽。另查：海洛因施用入人體後水解還原成嗎啡，再循
    嗎啡之代謝方式排出體外，業據行政院衛生署藥物食品檢驗
    局73藥檢壹字第030221號函說明綦詳，且依醫學臨床實驗及
    根據英國藥學會出版Isolation and Indentification of D
    rugs乙書第293 頁載明：海洛因經注射入人體後，在體內迅
    速水解成6Monoacety Imorphine，再緩緩繼續水解成嗎啡，
    然後再循嗎啡之代謝方式排出，同書第431 至432 頁並載有
    ：嗎啡經注射入人體後，約百分之50以上於8 小時內自尿中
    排出，至24小時排出約百分之90，但48小時後仍有微量可檢
    出等語。準此而論，被告為遭查獲之尿液經送驗結果，呈嗎
    啡陽性反應，顯見被告確有施用第一級毒品海洛因之犯行甚
    明。故此，本件事證明確，被告犯行洵堪認定。
二、查海洛因係毒品危害防制條例第2 條第2 項第1 款所明定之
    第一級毒品，核被告所為係犯毒品危害防制條例第10條第1
    項之施用第一級毒品罪。被告持有第一級毒品之行為已為其
    施用之高度行為所吸收，不另論罪。又被告前因於94年12月
    間施用第一級毒品海洛因，經本院於以95年度訴字第2376號
    判決處有期徒刑6 月確定，甫於96年3 月27日縮刑期滿執行
    完畢之事實，有臺灣高等法院被告前案紀錄表及上開判決附
    卷可按，是其5 年以內故意再犯本件有期徒刑以上之罪，為
    累犯，依刑法第47條第1 項規定加重其刑。爰審酌被告前曾
    因施用毒品案件經強制戒治，本應徹底戒除毒癮，不料其竟
    仍一再施用毒品，顯見其並無戒除毒害之決心，本不宜寬貸
    ，惟念其犯後坦承犯行，且施用毒品乃自戕一己之身體健康
    ，並具有病患性人格之特質，其行為本身對社會所造成之危
    害並非直接、鉅大等一切情狀，量處如主文所示之刑。
三、又公訴意旨雖另認被告自96年4 月間某日起至同年6 月15日
    即本件查獲前為止，尚有反覆多次施用海洛因之犯行，為接
    續犯，應併予審究而論以一罪。然按現行刑法於95年7 月1
    日修正施行，其中第56條有關連續犯之規定業已刪除，依刑
    法第56條修正理由之說明，謂「對繼續犯同一罪名之罪者，
    均適用連續犯之規定論處，不無鼓勵犯罪之嫌，亦使國家刑
    罰權之行使發生不合理之現象。」「基於連續犯原為數罪之
    本質及刑罰公平原則之考量，爰刪除有關連續犯之規定」等
    語，即係將本應各自獨立評價之數罪，回歸本來就應賦予複
    數法律效果之原貌。因此，就刑法修正施行後多次施用毒品
    之犯行，採一罪一罰，始符合立法本旨。故行為人於刑法修
    正施行前連續施用毒品部分，應依刑法第2 條第1 項之規定
    ，適用修正前連續犯之規定論以一罪；刑法修正施行後之多
    次施用犯行，除符合接續犯之要件外，則應一罪一罰，再就
    刑法修正施行後之數罪，與修正前依連續犯規定所論之一罪
    ，數罪併罰，合併定其應執行之刑（最高法院96年第9 次刑
    事庭會議決議參照）。準此，本件被告被訴上開犯行之前，
    另有多次施用海洛因之情，果若無訛，除有同一時、地密接
    施用而得論以接續犯之情形外，應就各次施用第一級毒品之
    犯行，依施用次數予以分論併罰。但查卷附事證，本件除上
    開被告遭警查獲之尿液檢驗報告外，該其他被訴之施用犯行
    僅有被告偵查中之自白，並無其他證據資以補強，依刑事訴
    訟法第156 條第2 項之規定，自難認被告此部分自白與事實
    相符，犯罪應屬不能證明，本應依法判處被告無罪，惟公訴
    意旨認該各次犯行與上開論罪部分有接續犯之實質上一罪關
    係，爰不另為無罪之諭知，附此敘明。
據上論斷，應依刑事訴訟法第273 條之1 第1 項、299 條第1 項
前段，毒品危害防制條例第10條第1 項，刑法第11條前段、第47
條第1 項，判決如主文。
本案檢察官劉慕珊到庭執行職務。
中　　華　　民　　國　　96　　年　　11　　月　　5 　　日
                  刑事第四庭    法　官  王參和
以上正本證明與原本無異。
如不服本判決應於收受本判決後10日內向本院提出上訴書狀，並
應敘述具體理由，如未敘述上訴理由者，應於上訴期間屆滿後20
日內補提理由書狀於本院（均須按他造當事人之人數附繕本）「
切勿逕送上級法院」。
中　　華　　民　　國　　96　　年　　11　　月　　7 　　日
　　　　　　　　　　　　　　　  書記官  陳惠玲
附錄所犯法條
毒品危害防制條例第10條第一項
施用第一級毒品者，處 6 月以上 5 年以下有期徒刑。
